臺灣基隆地方法院基隆簡易庭民事判決
110年度基簡字第949號
原      告  台北富邦商業銀行股份有限公司

法定代理人  程耀輝  
訴訟代理人  官俊利  
被      告  劉柏毅


            劉俊祺


            林語慈


上列當事人間請求給付借款事件，經臺灣臺北地方法院於民國11
0年8月30日裁定移送前來(110年度北簡字第10999號），本院於1
10年12月2日言詞辯論終結，判決如下：
    主  文
被告劉博毅、劉俊祺、林語慈應連帶給付原告新臺幣壹拾肆萬伍
仟伍佰玖拾元，及如附表所示之利息、違約金。
訴訟費用新臺幣壹仟伍佰伍拾元，由被告連帶負擔。
本判決得假執行；但被告如於假執行程序實施前以新臺幣壹拾肆
萬伍仟伍佰玖拾元為原告供擔保，免為假執行。
    事實及理由
一、被告劉柏毅、林語慈經合法通知，均未於言詞辯論期日到場
    ，核無民事訴訟法第 386條各款所列情形，依民事訴訟法第
    436條第2項、第385條第1項前段之規定，准原告之聲請，由
    其一造辯論而為判決。
二、原告主張：
  ㈠被告劉柏毅於民國96年至99年就學期間，邀同被告劉俊祺及
    林語慈為連帶保證人，與原告簽訂「台北富邦銀行高級中等
    以上學校學生就學貸款借據」（下稱系爭借據），向原告借
    用8筆就學貸款，共計新臺幣（下同）395,272元，約定於借
    用人該階段學業完成後滿1年之日為開始償還日，依年金法
    按月平均攤還本息，若借款人不依期償還本息即喪失期限利
    益，除應按約定利率計付遲延利息外，另逾期在6個月以內
    者，按原定利率10%，逾期超過 6個月者，按原定利率20%加
    計違約金。倘經原告轉列催收款者，利率自催收款之日（即
    110年5月24日）起改按當時原告牌告基準利率加碼1%計算利
    息。被告劉柏毅除清償部分本息外，其餘款項均違約未為清
    償，依約應視為全部到期，應一次給付尚積欠原告之本金14
    5,590元及如附表所示之利息、違約金。又被告劉俊祺、林
    語慈為連帶保證人，自應負連帶清償責任。為此提起本訴，
    求為判決如主文第1項所示。
三、被告之答辯：
　㈠被告劉柏毅、林語慈經合法通知未到庭爭執，亦未提出書狀
    為何聲明或陳述以供本院參酌。
　㈡被告劉俊祺答辯：其與劉柏毅、林語慈曾要臨櫃清償兩期借
    款，然遭櫃台人員拒絕；目前被告等人經濟狀況不好，希望
    原告能夠讓被告分期清償。
四、經查：
　㈠原告主張之上開事實，業據提出系爭借據、撥款通知書、客
    戶放款交易明細表、就學貸款動支明細查詢、台幣放款利率
    查詢等件影本為證，而被告劉柏毅、林語慈經合法通知未到
    庭，亦未提出書狀為何聲明或陳述，原告之主張自堪信屬實
    。
　㈡被告劉俊祺雖辯稱被告林語慈曾欲臨櫃清償借款，惟遭櫃台
    人員拒絕云云。然被告劉俊祺並未提出相關證據資料以為證
    明，其前開辯詞，即難據以採信。再者，被告劉俊祺亦自承
    其等有拿到原告寄送之繳費單，而衡諸一般常情，銀行之繳
    費單，均可利用ATM或於任一金融機構轉帳繳款，實無至原
    告之分支機構臨櫃繳款之必要。從而，本件原告依消費借貸
    契約、連帶保證契約之法律關係，請求被告連帶給付如主文
    第1項所示之金額、利息及違約金，為有理由，應予准許。
五、本件訴訟費用即第一審裁判費1,550元，由被告連帶負擔。
六、本件係按民事訴訟法第427條第1項訴訟標的金額500,000元
    以下之財產權訴訟，適用簡易程序所為被告敗訴之判決，依
    民事訴訟法第389條第1項第3款，應依職權宣告假執行，併
    職權宣告被告預供相當之擔保金額後，得免為假執行。
七、據上論結，本件原告之訴為有理由，依民事訴訟法第第436
    條第2項、第385條第1項前段、第85條第2項、第87條第1項
    、第389條第1項第3款及第392條第2項，判決如主文。
中　　華　　民　　國　　110 　年　　12　　月　　16　　日
          　　　　基隆簡易庭法　官　周裕暐
以上正本係照原本作成。　　　　　　　　   
對於本件判決如有不服，應於收受送達後20日內向本院提出上訴
書狀，敘述上訴之理由，上訴於本院合議庭，並按他造當事人之
人數附具繕本。如委任律師提起上訴者，應一併繳納上訴審裁判
費。　　
中　　華　　民　　國　　110 　年　　12　　月　　16　　日
                            書記官　謝佳妮
附表：     請求金額(新臺幣)   利                  息     違     約      金   起迄日(民國) 利率（週年利率） 計算之期間(民國) 利率（週年利率） 17,172元 自109年11月1日起至110年5月23日止 0.9％ 自109年12月1日起至110年5月23日止 0.09％  自110年5月24日起至清償日止 1.9％ 自110年5月24日起至110年5月31日止 0.19％    自110年6月1日起至清償日止 0.38％ 
18,338元 自109年11月1日起至110年5月23日止 0.9％ 自109年12月1日起至110年5月23日止 0.09％  自110年5月24日起至清償日止 1.9％ 自110年5月24日起至110年5月31日止 0.19％    自110年6月1日起至清償日止 0.38％ 
18,338元 自109年11月1日起至110年5月23日止 0.9％ 自109年12月1日起至110年5月23日止 0.09％  自110年5月24日起至清償日止 1.9％ 自110年5月24日起至110年5月31日止 0.19％    自110年6月1日起至清償日止 0.38％ 
18,338元 自109年11月1日起至110年5月23日止 0.9％ 自109年12月1日起至110年5月23日止 0.09％  自110年5月24日起至清償日止 1.9％ 自110年5月24日起至110年5月31日止 0.19％    自110年6月1日起至清償日止 0.38％ 
18,351元 自109年11月1日起至110年5月23日止 0.9％ 自109年12月1日起至110年5月23日止 0.09％  自110年5月24日起至清償日止 1.9％ 自110年5月24日起至110年5月31日止 0.19％    自110年6月1日起至清償日止 0.38％ 
18,351元 自109年11月1日起至110年5月23日止 0.9％ 自109年12月1日起至110年5月23日止 0.09％  自110年5月24日起至清償日止 1.9％ 自110年5月24日起至110年5月31日止 0.19％    自110年6月1日起至清償日止 0.38％ 
18,351元 自109年11月1日起至110年5月23日止 0.9％ 自109年12月1日起至110年5月23日止 0.09％  自110年5月24日起至清償日止 1.9％ 自110年5月24日起至110年5月31日止 0.19％    自110年6月1日起至清償日止 0.38％ 
18,351元 自109年11月1日起至110年5月23日止 0.9％ 自109年12月1日起至110年5月23日止 0.09％  自110年5月24日起至清償日止 1.9％ 自110年5月24日起至110年5月31日止 0.19％    自110年6月1日起至清償日止 0.38％